臺灣臺中地方法院民事判決　94年度再易字第33號
再審原告　乙○○
再審原告　甲○○
再審被告　丙○○○
上列當事人間請求遷讓房屋等事件，再審原告對於中華民國９４
年５月１９日本院９４年度簡上字第５３號確定判決提起再審之
訴，本院判決如下：
    主      文
再審之訴駁回。
再審訴訟費用由再審原告負擔。
    理      由
壹、程序方面：
  一、按再審之訴，顯無理由者，得不經言詞辯論，以判決駁回
      之，民事訴訟法第五百零二條第二項定有明文。本件依上
      開規定未經言詞辯論，故再審被告並無任何聲明或陳述，
      合先敘明。
  二、次按再審之訴，應於三十日之不變期間內提起，其期間自
      判決確定時起算，判決於送達前確定者，自送達時起算；
      其再審之理由發生或知悉在後者，均自知悉時起算，民事
      訴訟法第五百條第一、二項定有明文。經查，本院９４年
      度簡上字第５３號確定判決（下簡稱原確定判決），係於
      民國（下同）９４年５月１９日確定，並於同年６月１日
      送達再審原告，經本院調閱上開卷宗核閱無誤，並有送達
      證書附該卷宗可按；又本件再審原告係於９４年６月２４
      日提起本件再審之訴，亦有再審原告再審訴狀上日期戳可
      證（見再審狀首頁），其提起本件再審尚未逾３０日之不
      變期間，程序上係屬合法。
貳、實體方面：
　一、本件再審原告起訴主張：原確定判決採信證人即原出租人
  　　廖龍星之證詞，認卷附五紙收據，係再審被告已預付５年
 　 　租金新臺幣（下同）３０萬元與原出租人廖龍星，再審被
    　告對再審原告並無給付租金義務。再審原告主張再審被告
      欠繳租金而終止租約，於法未合，而駁回原告之訴，固非
      無見。惟再審原告拍賣取得之門牌號碼臺中縣潭子鄉○○
      路○段２９７巷２２號房屋（下稱系爭房屋），原為訴外
      人先葳開發工程股份有限公司所有，於９２年６月１１日
      由債權人慶豐商業銀行股份有限公司聲請鈞院查封。查封
      後，債權人於９２年７月間向執行法院陳報，系爭房屋係
      由再審被告承租，並檢附房屋租賃契約書影本為證。再審
      被告既於９２年３月５日預付並繳清５年租金３０萬元與
      原出租人廖龍星，為何當時未提出原確定判決卷附五紙收
      據，以供債權人同時陳報執行法院？而依債權人陳報執行
      法院之房屋租賃契約書（下稱系爭租賃契約書）上所載，
      租賃期限雖自９１年８月１０日起至９６年８月９日止，
      惟簽約日期卻在９２年８月１０日，顯係事後補訂之書面
      契約，且再審被告既於簽約前之９２年３月５日預付並繳
      清租約５年之全部租金，當無於簽訂租約時，尚約定租金
      為每月５仟元，租金應於每個月１０日前繳納，顯見再審
      被告於原確定判決所提出五紙收據，應係臨訟事後所製作
      。原確定判決對上開重要事證漏未斟酌，倘經斟酌，應可
      認定再審被告並未繳清全部租金與原出租人廖龍星之事實
      ，足以影響原確定判決之結果，爰依據民事訴訟法第４３
      ６條之７規定，提起本件再審之訴，聲明：(一)原確定判決
      廢棄；(二)再審被告在前程序之上訴駁回；(三)前程序第二審
      及再審訴訟費用，均由再審被告負擔。
  二、按對於簡易訴訟程序之第二審確定終局裁判，如就足影響
      於裁判之重要證物，漏未斟酌者，亦得提起再審之訴或聲
      請再審，民事訴訟法第４３６條之７固有明文。所謂「如
      就足影響於判決之重要證物，漏未斟酌者」，係指當事人
      在前審程序已經存在並已為證據聲明之證據，前審並未認
      為不重要而忽略證據聲明未為調查，或已為調查而未就調
      查之結果予以判斷，且須足以影響裁判結果而言。換言之
      ，若原確定判決對於該項證物，如在前訴訟程序中業已調
      查明確，並經受訴法院根據該項調查結果達成實體上之法
      律判斷，或認係不必要或有不足採信之情形，或該證物無
      關重要，縱經斟酌亦與確定判決無影響者，仍不得據為再
      審之理由。
  三、經查，本件再審原告所稱原審漏未斟酌之重要證物即系爭
      租賃契約書，業經原審斟酌，原審依據證人廖龍星之證詞
      及系爭租賃契約書之調查結果，業於「得心證之理由」欄
      第一點認定再審被告所述已經預付五年租金三十萬元為真
      實，並詳細說明其認定理由。細繹再審原告之再審理由，
      無非係就原審認定再審被告已經預付五年租金三十萬元之
      事實，表示不同意見而已，殊與所謂「重要證物漏未斟酌
      」無涉，故本件再審原告所持之再審理由，顯有未當而不
      可取。
  四、綜上所述，再審原告提起本件再審之訴，顯無理由，爰依
      民事訴訟法第５０２條第２項規定，不經言詞辯論，逕予
      判決駁回。
參、據上論結，本件再審之訴為顯無理由，爰依民事訴訟法第５
    ０２條第２項、第７８條，判決如主文。
中　　華　　民　　國　　94　　年　　9 　　月　　21　　日
                   民事第二庭　審判長法　官  許冰芬
　　　　　　　　　　　　　　　　　 　法  官  蔡建興
 　　　　　　　　　　　　　　　　　　法  官　劉正中
上為正本證明與原本無異。
本判決不得上訴。
中　　華　　民　　國　　94　　年　　9 　　月　　21　　日
                                     書記官
